【裁判字號】    90,訴,75
【裁判日期】    900227
【裁判案由】    過失致死
【裁判全文】
臺灣臺南地方法院刑事判決                              九十年度訴字第七五號
    公訴人  臺灣臺南地方法院檢察署檢察官
    被  告  甲○○
右列被告因過失致死案件，經檢察官提起公訴（八十九年度偵字第一三二三四號），
本院判決如左：
    主  文
甲○○從事業務之人，因業務上之過失致人於死，處有期徒刑壹年，緩刑伍年。
    事  實
一、甲○○為華新麗華股份有限公司（下稱「華新公司」）之堆高機駕駛，為從事業
    務之人，於民國八十九年七月十二日中午十二時二十分許，駕駛堆高機於華新公
    司位於臺南縣鹽水鎮汫水里溪洲寮三號之十之工廠廠區○○○路上搬運鋼胚時，
    應注意操作時須管制其他人員進入，並應注意車體前後左右是否有人，以避免發
    生危險，且依當時情形並無不能注意之情事，竟疏未注意，適有蘇林魯亦疏未注
    意重型機械作業時，不應隨意進入作業場所而任意騎腳踏車進入，致甲○○在倒
    車時撞擊蘇林魯之腳踏車，後輪並輾壓蘇林魯之頭身，致其頭部遭受輾壓呈扁平
    狀，頸、胸受有複雜性骨折、右大腿粉裂性骨折及撕裂傷，當場腦溢血死亡。
二、案經臺灣臺南地方法院檢察署檢察官自動檢舉偵查起訴。
    理  由
一、訊據被告甲○○對於右揭時、地駕駛堆高機肇事之事實固坦承不諱，惟矢口否認
    其主觀上有過失之情事，其於警訊中辯稱：「當時我駕駛堆高機將鋼胚放置板車
    上後，空車後退時，有轉頭看右後方，並未發現其他人員（當時該部堆高機行駛
    中）聽到車底有聲音立即熄火下車查看才知壓死蘇林魯」云云（見臺灣臺南地方
    法院檢察署八十九年度相字第一○三四號相驗卷宗第四頁）；於審理中辯稱：「
    （當時為何沒有注意後面？）我倒車時有向後左看右看，看沒有人才倒車的」（
    見本院九十年一月三十日訊問筆錄）。惟被告於審理中復供稱：「（是先倒車，
    還是先往後看？）我是先往後看沒有人，才倒車的，倒車後我就只注意左後方，
    沒有再往右後方看了，後來約三、四分鐘後我發現有壓到東西，就趕忙下車看」
    ，「（車後未何沒有人指揮？）因為當時是中午休息時間，沒有其他人幫忙看」
    等語（見本院同日訊問筆錄）。是被告於倒車前有轉頭看右後方及左後方之事實
    縱屬真實，其於倒車之時亦僅注意左後方，未再往右後方看是否有人車經過，亦
    即，被告於倒車後之三、四分鐘內，對右後方是否有人車經過未予注意，而當時
    亦未有人於堆高機車後指揮倒車，已如前述，則其主觀上應有過失之可歸責性，
    足堪認定。次查，被告於駕駛堆高機倒車時，確有撞擊蘇林魯之腳踏車，致人車
    倒地，後輪並輾壓蘇林魯之頭身，致蘇林魯之頭部遭受輾壓呈扁平狀，頸、胸受
    有複雜性骨折、右大腿粉裂性骨折及撕裂傷，當場腦溢血死亡，業經臺灣臺南地
    方法院檢察署檢察官督同法醫師相驗屬實，製有相驗屍體證明書、驗斷書及勘驗
    筆錄等在卷可憑。此外，復有現場照片四幀附卷可資佐證，被告於駕駛堆高機倒
    車時，應注意並能注意管制其他人員進入，及車體前後左右是否有人，以免發生
    危險，按其情節又非不能注意，而竟未注意及此，足徵被告主觀上確有過失，所
    辯無非卸責之詞，委無足採。本件被告之過失與被害人死亡間復具有相當因果關
    係，事證已臻明確，被告犯行堪以認定，應依法論科。
二、被告為從事堆高機駕駛業務之人，其因業務上之過失致被害人死亡，核其所為，
    係犯刑法第二百七十六條第二項之業務過失致死罪。爰審酌被告過失程度之輕重
    ，並與被害人家屬達成民事和解，有臺南縣新營市調解委員會八十九年民調字第
    七○號調解書一紙附卷可稽，及被告所生危害係致人於死，惟犯後態度尚稱良好
    等一切情狀，量處如主文所示之刑，以資懲儆。又查被告前受有期徒刑以上刑之
    宣告，惟五年內未曾受有期徒刑以上刑之宣告，有臺灣高等法院被告全國前案紀
    錄表在卷可按，其因過失致犯本罪，經此教訓，當知謹慎，信無再犯之虞，本院
    認其所宣告之刑，以暫不執行為適當，爰併宣告緩刑五年，以勵自新。
據上論斷，應依刑事訴訟法第二百九十九條第一項前段，刑法第二百七十六條第二項
、第七十四條第二款，罰金罰鍰提高標準條例第一條前段，判決如主文。
本案經檢察官簡光昌到庭執行職務。
中    華    民    國      九十      年        二      月    二十七      日
                              臺灣臺南地方法院刑事第二庭
                                      審判長法官  侯明正
                                            法官  張瑛宗
                                            法官  黃翰義
右正本證明與原本無異。
如不服本判決應於送達後十日內向本院提出上訴狀。
                                          書記官  陳金堂
中    華    民    國      九十      年        二      月    二十七      日
附錄本案論罪科刑法條全文：
刑法第二百七十六條第二項：從事業務之人，因業務上之過失犯前項之罪者，處五年
                          以下有期徒刑或拘役，得併科三千元以下罰金。


司法院資訊處製作；財團法人民間司法改革基金會備份。
